= Protokoll Weekly
vom __date__
:toc-title: Inhaltsverzeichnis
:toc: left
:icons: font
:last-Protokoll: ./Protokolle/Iteration4/Protokoll_14.01.2024.adoc

.generelle Informationen
- **Zeit:** 09:45 - 11:00 Uhr 
- **Ort:**  online via Discord
- **Protokollant:** Sebastian Heber
- **Anwesend:**  Joshua Heninger, Franz Starke, Sebastian Heber, Jannis Wittchen, Ali Zeinelov
- **Abwesend:** Mutaz Abuazizeh, Ibrahim Braikeh 


== Agenda

[cols="<1,<5,<1,<3,<3", frame="none", grid="rows"]
|===
|Nr. |Tagesordnungspunkt |Dauer |Ergebnis |Verantwortlich


//neue Zeile einfügen:
// |Nr
// |Tagesordnungspunkt
// |Dauer
// |Ergebnigs
// |Verantwortliche

|0
|Begrüßung und besprechen der Agenda
|2 Min.
|alle wissen wo's langeht und es geht los
|Sebastian

|1
|Besprechung Fachaustausch 
|15 Min.
|Aufgaben für Vorbereitung verteilt
|Alle

|2
|Aktuellen Stand der Untergruppen besprechen
|30 Min.
|
|Alle

|3
|Fragen an Auftraggeberin 
|15 Min.
|
|Alle

|Abschluss
|Terminabklärung und Aufgabenverteilung abschließen
|3 Min.
|Jeder weiß wann wir uns das nächste Mal treffen
|Alle

//neue Zeile einfügen:
// |Nr
// |Tagesordnungspunkt
// |Dauer
// |Ergebnis
// |Verantwortliche


|===


<<<

== Besprechung der TOP's

=== TOP 1: Besprechung Fachaustausch

Ibrahim und Jannis tragen vor. Franz und Joshua helfen bei vorbereitung 

=== TOP 2: Aktuellen Stand der Untergruppen besprechen

Frontend:

Styling von Desktopseite 

PDF Erstellung von Ergebnissen eventuell stylen 

Dashboard mit aktuellen Spielen

Entwicklerdoku und Arcitecture Notebook

Betriebsdokumentation Sytemvoraussetung und Systembetreuung (bei marlene nachfragen, eventuell Vorlagen aus letzten Jahren) 


=== TOP 3: Fragen an Auftraggeberin 

Wie dashboard ausstatten?

Aktuelle Zeit und dazu die anstehenden Spiele pro Feld
Das Spiel als nächstes anzeigen, was als letztes keine Eingabe hat(Joshua &Ali)

weitere Kommentare:

Tastatureingabe bei Punktestandanzeige ermöglichen (Joshua)

Touchfelder größer machen (Joshua)

Turnier ID soll nur aus Zahlen bestehen (Franz)

Handy Styling soll den ganzen Screen füllen (Franz)

Möglichkeit für Impressum schaffen (niedrige Prio (Franz))

Button für Ergebnisanzeige (Jannis)

Dokumentation, wie App auf Server deployed wird. Repo an Lotte schicken mit Kontaktmöglichkeiten für Admins (Teammeeting)




=== Abschluss: Termin nächstes Treffen und Aufgabenverteilung abschließen

Heute 16.06. um 17:30 Uhr hybrid im Raum A105/106 und BBB


== Aufgabenverteilung


[cols="3s,7", caption="", frame="none", grid="rows" ]
|===
|Wer |Aufgabe 


|Ali, Joshua
|Dashboard mit aktuellen Spielen

|Franz
|Desktop Styling

|Franz
|Entwicklerdoku und Arcitecture Notebook

|Franz
|Betriebsdokumentation Sytemvoraussetung und Systembetreuung

|Jannis
|PDF Ausgabe auf Ergebnisseite stylen

|Ali, Mutaz
|Anwenderdoku



|===




== Anhang
- **Links und Dokumente:**


