= Protokoll Weekly
vom __date__
:toc-title: Inhaltsverzeichnis
:toc: left
:icons: font
:last-Protokoll: ./Protokolle/Iteration4/Protokoll_14.01.2024.adoc

.generelle Informationen
- **Zeit:** 09:45 - 11:00 Uhr 
- **Ort:**  online via Discord
- **Protokollant:** Sebastian Heber
- **Anwesend:**   Franz Starke, Sebastian Heber, Jannis Wittchen, Mutaz Abuazizeh, 
- **Abwesend:** Joshua Heninger,  Ali Zeinelov, Ibrahim Braikeh 

.weiteres Meeting am selben Tag

- **Zeit:** 18:00 - 19:00 Uhr 
- **Ort:**  online via Discord
- **Protokollant:** Sebastian Heber
- **Anwesend:**   Franz Starke, Sebastian Heber, Jannis Wittchen, Mutaz Abuazizeh, Joshua Heninger, Ibrahim Braikeh 
- **Abwesend:**   Ali Zeinelov, 

== Agenda

[cols="<1,<5,<1,<3,<3", frame="none", grid="rows"]
|===
|Nr. |Tagesordnungspunkt |Dauer |Ergebnis |Verantwortlich


//neue Zeile einfügen:
// |Nr
// |Tagesordnungspunkt
// |Dauer
// |Ergebnigs
// |Verantwortliche

|0
|Begrüßung und besprechen der Agenda
|2 Min.
|alle wissen wo's langeht und es geht los
|Sebastian

|1
|Besprechung Fachaustausch 
|15 Min.
|wie lief der ab, hab es neue Erkenntnisse
|Alle

|2
|Aktuellen Stand der Aufgaben
|30 Min.
|
|Alle

|3
|Präsentation
|30 Min.
|Inhalte geklärt. Wer hält geklärt
|Alle


|Abschluss
|Terminabklärung und Aufgabenverteilung abschließen
|3 Min.
|Jeder weiß wann wir uns das nächste Mal treffen
|Alle

//neue Zeile einfügen:
// |Nr
// |Tagesordnungspunkt
// |Dauer
// |Ergebnis
// |Verantwortliche


|===


<<<

== Besprechung der TOP's

=== TOP 1: Besprechung Fachaustausch

gutes Feedback zu unserer Arbeit. Keine neuen Erkenntnisse

große Kritik an Vorlesungstiming am Ende des Semesters

=== TOP 2: Aktuellen Stand der Untergruppen besprechen


Dokumentation, wie App auf Server deployed wird. Repo an Lotte schicken mit Kontaktmöglichkeiten für Admins (Teammeeting)


Was noch gefixt werden muss:

Tastatureingabe bei Punktestandanzeige ermöglichen (Joshua)?

Turnierauswertungsseite. Punktestand muss richtig übernommen werden (Jannis fertig)

Dashboard. Styling und Zeiten anpassen. -> Backend anpassen +  Matchpoint Vaiable ergänzen, Buttons fixieren Inhalt scrollable (Joshua + Franz)

Button für Ergebnisanzeige Jannis fertig

Fehleranzeige bei Turniererstellung auf Handyansicht -> Slide in Message (Franz + Joshua)

Übersetzung im Dashboard (Joshua)

Highlights entfernen bei Unterseiten (Joshua)

Anwenderdoku aktualisieren (Mutaz und Ali)

=== TOP 3: Präsentation

Joshua + Sebastian 

=== Abschluss: Termin nächstes Treffen und Aufgabenverteilung abschließen

Vorher noch ein Meeting um Ergebnisse zu vergleichen?

30.06.2025 08:00 Uhr Präsentation. wenn möglich alle anwesend


== Aufgabenverteilung


[cols="3s,7", caption="", frame="none", grid="rows" ]
|===
|Wer |Aufgabe 

|Jannis
|Button für Ergebnisanzeige

|Franz
|Entwicklerdoku



|===




== Anhang
- **Links und Dokumente:**


